【裁判字號】    97,易緝,86
【裁判日期】    970723
【裁判案由】    竊盜等
【裁判全文】
臺灣高雄地方法院刑事判決              97年度易緝字第86號
公  訴  人  臺灣高雄地方法院檢察署檢察官
被      告  甲○○
上列被告因竊盜等案件，經檢察官提起公訴（96年度偵緝字第692號）
，本院依簡式審判程序判決如下：
    主  文
甲○○收受贓物，處有期徒刑參月，減為有期徒刑壹月又拾伍日
，如易科罰金，以新台幣壹仟元折算壹日。又犯攜帶凶器竊盜罪
，處有期徒刑陸月，減為有期徒刑參月，如易科罰金，以新台幣
壹仟元折算壹日。應執行有期徒刑參月又拾伍日，如易科罰金，
以新台幣壹仟元折算壹日。
    事  實
一、甲○○明知車牌號碼SX9-780 號輕型機車係來路不明之贓物
    ，竟於民國95年10月10日上午11時許，在台南市南區某廟會
    中，向真實姓名、年籍均不詳，綽號「小企鵝」之成年男子
    收受上開機車後而使用之。甲○○收受上開機車後，為避免
    騎乘上開機車遭警方查緝，另基於意圖為自己不法所有之竊
    盜犯意，於95年11月1 日下午5 時許，在高雄市○鎮區○○
    路與凱旋路口，持客觀上足以對人之生命、身體、安全構成
    威脅，可資認定為兇器使用之螺絲起子1 把，用以竊取丁○
    ○○所使用之車牌號碼ZCV-880 號輕型機車車牌1 面。得手
    後並將該車牌懸掛在上開車牌號碼SX9-780 號之輕型機車上
    ，並據為己有。嗣於95年11月13日晚上11時30分許，甲○○
    騎乘該機車在高雄市○○區○○路與瑞源路口為警查獲，始
    知上情。
二、案經高雄市政府警察局三民第一分局報告台灣高雄地方法院
    檢察署檢察官偵查起訴。
    理  由
一、上開犯罪事實，業據被告甲○○坦白承認（本院97年度易緝
    字第86號卷第49頁第20行）；核與證人即被害人乙○○、丁
    ○○○於警詢之證述大致相符（警卷第4 頁至第7 頁）。復
    有三民一分局長明派出所搜索扣押筆錄、扣押物品目錄表、
    贓物認領保管單、台南市警察局車輛失竊車牌遺失（尋獲）
    電腦輸入單、汽（機）車各項異動登記書、照片、高雄市政
    府警察局三民第一分局車牌尋獲電腦輸入單及高雄市政府警
    察局三民第一分局車輛尋獲電腦輸入單及車輛竊盜、車牌失
    竊資料個別查詢報表在卷可稽（警卷第8 頁至第16頁、第22
    頁至第27頁）。足見被告上開自白核與事實相符，應可採信
    。本件事證明確，被告犯行堪以認定，自應依法論科。
二、按刑法第321 條第1 項第3 款之攜帶兇器竊盜罪，係以行為
    人攜帶兇器竊盜為其加重條件，此所謂兇器，其種類並無限
    制，凡客觀上足對人之生命、身體、安全構成威脅，具有危
    險性之兇器均屬之，且祇須行竊時攜帶此種具有危險性之兇
    器為已足，並不以攜帶之初有行兇之意圖為必要（最高法院
    79年臺上字第5253號判例足資參照）。查被告供犯竊盜罪之
    螺絲起子1 把雖未扣案，然該螺絲起子長約6 公分，為金屬
    材質之事實，業經被告陳明在卷（本院卷第60頁第9 行至第
    12行），是該螺絲起子係客觀上足以對他人生命、身體、安
    全構成威脅，且具有危險性之兇器無訛。核被告所為，係犯
    刑法第349 條第1 項之收受贓物罪及同法第321 條第1 項第
    3 款之加重竊盜罪。被告所犯上開2 罪，犯意各別、時地互
    殊，應分論併罰。又證人乙○○於警詢時證述：於95年10月
    8 日晚上10時許向台南市警察局第五分局北門派出所報案等
    語明確（警卷第5 頁第6 行至第7 行）；證人丁○○○於警
    詢時證述：於95年11月1 日晚上6 時50分許，向三民第二分
    局民族路派出所報案等語明確（警卷第7 頁第4 行至第5 行
    ）；而被告亦於本院審理時自陳：在高雄市○○路，因警察
    輸入其當時所騎乘之機車車牌號碼，發現為失竊物，而為警
    查獲等語（本院卷第60第16行至第17行），綜上所述，可知
    警察於查獲被告前已依確切之根據得被告為犯罪嫌疑人之合
    理懷疑，故被告均不符合自首之要件。本院審酌被告貪圖不
    法利益，收受來路不明之他人失竊機車，助長竊盜歪風，使
    贓物所有人難以回復其所有物，並造成偵查犯罪之司法機關
    ，難以辨識及偵查實際之竊盜者，危害匪淺；又不思循正當
    途徑取得財物，恣意竊取他人財物，殊不足取；惟考其犯後
    坦承犯行，態度尚佳，被竊取之財物價值，及所收受之贓物
    及所竊取之物業經被害人領回等一切情狀，各量處如附表所
    示之刑。又被告雖於97年6 月23日經通緝到案，惟其係於中
    華民國96年罪犯減刑條例施行後即96年7 月17日經本院通緝
    ，而所為上開犯行，其犯罪時間均在96年4 月24日以前，且
    所犯均為中華民國96年罪犯減刑條例第3 條以外之罪，均應
    依前開條例第2 條第1 項第3 款、第7 條規定，均減為如主
    文所示之刑，並定其應執行刑及諭知如主文所示易科罰金之
    折算標準。至被告行竊所用之螺絲起子1 支，非被告所有，
    業據被告供陳在卷（本院卷第60頁第11行至第12行），爰不
    另為沒收之諭知。
據上論斷，應依刑事訴訟法第273 條之1 第1 項、第299 條第1
項前段，刑法第321 條第1 項第3 款、第349 條第1 項、第51條
第5 款、第41條第1 項，中華民國96年罪犯減刑條例第2 條第1
項第3 款、第7 條，刑法施行法第1條之1，判決如主文。
本案經檢察官丙○○到庭執行職務。
中    華    民    國    97    年    7     月    23    日
                  刑事第十五庭  法  官  王碧瑩
以上正本證明與原本無異。
如不服本判決應於收受本判決後10日內向本院提出上訴書狀，並
應敘述具體理由，如未敘述上訴理由者，應於上訴期間屆滿後20
日內補提理由書狀於本院（均須按他造當事人之人數附繕本）「
切勿逕送上級法院」。
中    華    民    國    97    年    7     月    23    日
                                書記官  蔡語珊
附錄本判決論罪科刑法條全文：
中華民國刑法第321 條第1 項第3 款。
犯竊盜罪而有左列情形之一者，處6 月以上、5 年以下有期徒刑
：
  一  於夜間侵入住宅或有人居住之建築物、船艦或隱匿其內而
      犯之者。
  二  毀越門扇、牆垣或其他安全設備而犯之者。
  三  攜帶兇器而犯之者。
  四  結夥三人以上而犯之者。
  五  乘火災、水災或其他災害之際而犯之者。
  六  在車站或埠頭而犯之者。
前項之未遂犯罰之。
中華民國刑法第349條
收受贓物者，處3 年以下有期徒刑、拘役或5 百元以下罰金。
搬運、寄藏、故買贓物或為牙保者，處5 年以下有期徒刑、拘役
或科或併科1 千元以下罰金。
因贓物變得之財物，以贓物論。


司法院資訊處製作；財團法人民間司法改革基金會備份。
